【裁判字號】    92,訴,2466
【裁判日期】    921128
【裁判案由】    毒品危害防制條例
【裁判全文】
臺灣高雄地方法院刑事判決                        九十二年度訴字第二四六六號
    公  訴  人  臺灣高雄地方法院檢察署檢察官
    被      告  甲○○
右列被告因違反毒品危害防制條例案件，經檢察官提起公訴（九十二年度毒偵字第四
二八一號）及追加起訴，經本院合議庭裁定由受命法官獨任進行簡式審判程序，判決
如左：
    主  文
甲○○連續施用第一級毒品，處有期徒刑捌月。
    事  實
一、甲○○於民國八十七年間因施用第一級毒品海洛因之案件，經強制戒治及保護管
    束期滿後，由台灣高等法院高雄分院於八十八年八月二十五日，以八十七年度上
    訴字第一一八一號判決免刑確定；詎其竟仍不知悔改，仍基於施用第一級毒品之
    概括犯意，自九十二年五月中旬某日起至同年五月二十八日晚間止，連續在位於
    高雄縣旗山鎮東平里東山巷四之八號住處等地，以將海洛因摻水用針筒皮下注射
    之方式，每日施用海洛因二次。嗣於九十二年五月二十九日下午三時許，為警於
    高雄縣旗山鎮○○路與南寮巷口查獲，而得知上情。
二、案經高雄縣警察局旗山分局報請台灣高雄地方法院檢察署檢察官偵查起訴及追加
    起訴。
    理  由
一、本件被告甲○○所犯係死刑、無期徒刑、最輕本刑為三年以上有期徒刑以外之罪
    ，其於準備程序中就被訴事實為有罪之陳述，經本院告知簡式審判程序之旨，並
    聽取公訴人及被告人之意見後，合議庭裁定由受命法官獨任進行簡式審判程序，
    合先敘明。
二、訊據被告甲○○對於右揭連續施用第一級毒品海洛因之事實坦承不諱，且被告經
    警查獲時所採集之尿液，送驗結果呈嗎啡陽性反應，有高雄縣政府衛生局九十二
    年六月十日九二煙檢字第一０二０號煙毒尿液檢驗成績書一紙附卷可按；按海洛
    因經注入人體後，百分之九十以上於二十四小時內，自尿中排出，平均可檢出時
    限，約為四十五小時，亦據行政院衛生署藥物食品檢驗局以八十一年九月八日（
    八十一）藥檢壹字第八一一四四八八五號函，敘述明白，另海洛因注射入人體後
    ，水解還原成嗎啡，再循嗎啡之代謝方式排出體外，已據行政院衛生署藥物食品
    檢驗局以（七三）藥檢壹字第○三○二二一號函說明綦詳，是被告之自白堪認與
    事實相符；本件事證明確，被告犯行堪以認定。
三、按犯毒品危害防制條例第十條施用第一級、第二級毒品之罪者，檢察官應先將被
    告送勒戒處所觀察、勒戒，經觀察、勒戒後，有繼續施用毒品傾向者，由檢察官
    聲請法院或少年法院裁定令入戒治處所施以強制戒治，強制戒治期滿或交付保護
    管束期滿，應由檢察官為不起訴處分或由少年法院為不付審理之裁定。依此為不
    起訴處分或不付審理之裁定後五年內再犯第十條之罪者，即不再適用前開不起訴
    處分、不付審理裁定之規定，而應依一般刑事訴訟程序予以起訴論罪科刑；此觀
    諸毒品危害防制條例第二十條第一項、第二項後段、第二十三條第一項、第二項
    前段規定自明。而於毒品危害防制條例修正施行前繫屬之案件，同條例第三十五
    條亦明定，除有刑法第二條第一項但書之情形外，於修正後，由法院依修正後規
    定處理之，依修正後規定應為不起訴處分者，法院應為免刑判決。綜合上開相關
    規定可知，於毒品危害防制條例修正施行前繫屬之案件，於修正後，由法院依修
    正後規定將被告送勒戒處所觀察、勒戒後，認有繼續施用毒品傾向，再裁定施以
    強制戒治，於戒治期滿後，經為免刑判決確定後，五年內再犯第十條施用第一級
    、第二級毒品之罪者，應同有上開毒品危害防制條例第二十三條第二項前段規定
    之適用，亦即應依一般刑事訴訟程序予以起訴論罪科刑。故本案被告前既已因施
    用毒品案件，經裁定送勒戒處所觀察、勒戒後，認有繼續施用毒品傾向，再裁定
    入戒治處所施以強制戒治，於戒治（或交付保護管束）期滿後經判決免刑確定後
    ，其五年內再犯上開施用第一、二級毒品犯行，即應依法論罪科刑為是。
四、核被告所為，係犯毒品危害防制條例第十條第一項施用第一級毒品罪。被告因施
    用第一級毒品前持有第一級毒品之行為，本皆應論以持有第一級毒品之罪，惟各
    該次持有第一級毒品之行為均為其後施用第一級毒品之行為所吸收，是均不另論
    持有第一級毒品罪。被告先後多次施用第一級毒品犯行，時間緊接，犯罪構成要
    件相同，顯係基於概括犯意反覆為之，應依連續犯之規定，論以一罪，並加重其
    刑。爰審酌被告曾經觀察勒戒及強制戒治期滿後，仍不知警惕，猶繼續施用毒品
    ，顯見其惡習已深，無法自拔，未能使其深刻體察施用毒品對於自己、家人之重
    大傷害，並造成整體社會之負擔，惟念其犯後坦承犯行等一切情狀，量處如主文
    所示之刑，以資懲儆。再本件被告遭查獲時，警方雖於其所搭乘之車號ＺＦ—八
    五０七號自用小客車上，扣得疑似有毒品殘餘之吸管一支，然該吸管並非被告所
    有，業據被告供述明確，且該吸管未扣於本案，是本院就此爰不為沒收銷燬之諭
    知。
據上論斷，應依刑事訴訟法第二百九十九條第一項前段，毒品危害防制條例第十條第
一項，刑法第十一條前段、第五十六條，判決如主文。
本案經檢察官乙○○蒞庭執行職務。
中      華      民      國      九十二    年    十一    月    二十八    日
                                  臺灣高雄地方法院刑事第八庭
                                      法  官  盧怡秀
右正本證明與原本無異。
如不服本判決，應於判決送達後十日內，向本院提出上訴狀。
                                      書記官  林佳蓉
中      華      民      國      九十二    年    十一    月    二十八    日
附錄論罪科刑法條：
毒品危害防制條例第十條
施用第一級毒品者，處六月以上五年以下有期徒刑。
施用第二級毒品者，處三年以下有期徒刑。


司法院資訊處製作；財團法人民間司法改革基金會備份。
